臺灣臺中地方法院刑事判決　　　　　　　96年度訴字第1652號
公　訴　人　臺灣臺中地方法院檢察署檢察官
被　　　告　甲○○
　　　　　　　　　　（現因另案於臺灣雲林第二監獄執行中）
上列被告因違反毒品危害防制條例案件，經檢察官提起公訴（96
年度毒偵字第2245號），被告於準備程序中就被訴事實為有罪之
陳述，經本院合議庭評議後裁定由受命法官獨任改行簡式審判程
序審理，判決如下：
    主    文
甲○○施用第一級毒品，處有期徒刑柒月，減為有期徒刑月又
拾伍日，如易科罰金，以新臺幣壹仟元折算壹日；扣案之海洛因
壹包（驗餘淨重壹捌點零肆公克）沒收銷燬之。又施用第二級毒
品，處有期徒貳月，減為有期徒刑壹月，如易科罰金，以新臺幣
壹仟元折算壹日。應執行有期徒刑肆月，如易科罰金，以新臺幣
壹仟元折算壹日；扣案之海洛因壹包（驗餘淨重壹捌點零肆公克
）沒收銷燬之。
    犯罪事實
一、甲○○曾因施用毒品案件，經依本院95年度毒聲字第518號
    裁定送勒戒處所進行觀察、勒戒，於民國95年10月19日進入
    臺灣臺中看守所附設勒戒所接受觀察勒戒後，認無繼續施用
    毒品傾向，由臺灣臺中地方法院檢察署檢察官於95年12月12
    日以95年度毒偵緝字第184號、95年度毒偵字第5760號為不
    起訴處分確定，於95年12月6日釋放出所。
二、甲○○仍不知徹底戒絕，於前開觀察勒戒執行完畢釋放後五
    年內，竟仍基於施用第一級毒品海洛因之犯意，自96年1月
    中旬起至96年2月8日止，在臺中縣大里市○○路235巷11號
    其住處，以將少許海洛因摻入香菸內點火燃燒使之產生煙霧
    後加以吸食之方式，接續施用第一級毒品海洛因多次；另基
    於施用第二級毒品甲基安非他命之犯意，於96年2月9日上午
    時分，在雲林縣某地路邊其所駕駛之自小客車上，以將甲基
    安非他命置於玻璃球吸食器內以火燒烤使之產生煙霧後加以
    吸食之方式，施用第二級毒品甲基安非他命一次。嗣於96年
    2月9日17時30分許，在苗栗縣頭份鎮○○路223號後方停車
    場，為警查獲，並當場扣得甲○○所有之第一級毒品海洛因
    一包（驗餘淨重18.04公克）及其所有供放置毒品海洛因使
    用之眼鏡袋一只。
三、案經苗栗縣警察局頭份分局報告臺灣苗栗地方法院檢察署呈
    請臺灣高等法院臺中分院檢察署檢察長核轉臺灣臺中地方法
    院檢察署檢察官偵查起訴。
    理    由
一、訊據被告甲○○對於前揭時地分別施用第一級毒品海洛因多
    次及施用第二級毒品甲基安非他命一次等情，業於本院中坦
    認屬實，且被告為警查獲時所採集之尿液，經送驗結果，亦
    分別呈現嗎啡、安非他命及甲基安非他命陽性反應，此有濫
    用藥物尿液檢驗監管紀錄表一份、正修科技大學超微量研究
    科技中心檢驗報告一份、查獲違反毒品危害防制條例嫌疑人
    尿液檢體編號對照表一份在卷可稽，並有查獲現場照片七張
    在卷可稽，復有扣案之海洛因一包、眼鏡袋一只為證，扣案
    之海洛因，經送驗結果，確實包含第一級第六項毒品海洛因
    成分，淨重18.04公克，空包裝重0.7公克，純度73.3﹪，純
    質淨重13.22公克，此有苗栗縣警察局頭份分局查獲毒品危
    害防制條例案件毒品初步鑑驗報告單一份、檢驗照片二張、
    法務部調查局96年3月16日調科壹字第09623022440號鑑定書
    一份在卷為憑，被告自白供述與現有事證相符，應堪置信。
    本件事證已臻明確，被告犯行，洵堪認定。
二、按海洛因、甲基安非他命分別係屬毒品危害防制條例所定之
    第一、二級毒品，不得非法施用。核被告所為，係犯毒品危
    害防制條例第十條第一項之施用第一級毒品罪、第十條第二
    項之施用第二級毒品罪。被告為供施用而分別持有第一級毒
    品海洛因及持有第二級毒品甲基安非他命之低度行為，均應
    為施用第一級毒品海洛因及施用第二級毒品甲基安非他命之
    高度行為所吸收，不另論處。又被告於前開密切接近之時地
    ，先後持續施用第一級毒品海洛因多次之犯行，應視為數個
    舉動之接續施行，合為包括之一行為予以評價，論以接續犯
    之包括一罪。被告所犯施用第一級毒品罪及施用第二級毒品
    罪二者間，其犯意各別，行為互殊，法益亦異，應予分論併
    罰。爰審酌被告前因施用毒品之犯行，經歷觀察勒戒之機會
    ，仍不思徹底戒除施用毒品之惡習，五年內，猶故態復萌，
    再次施用毒品，無視於毒品對於自身健康之嚴重傷害及國家
    對於杜絕毒品犯罪之禁令，惟因施用毒品本身係屬自戕行為
    ，對於社會所產生之潛在危害性尚屬輕微，且被告犯罪後業
    經坦承犯行，尚知悔悟，犯後態度良好，而被告本次施用毒
    品第一級毒品海洛因之時間不到一個月，施用第二級毒品甲
    基安非他命則僅有一次等一切情狀，分別量處如主文所示之
    刑，並合併定其應執行之刑，以示懲儆。查：本案被告之犯
    罪時間，均係在96年4月24日以前，依中華民國九十六年罪
    犯減刑條例第二條第一項第三款、第七條之規定，減輕其宣
    告刑二分之一，故原宣告有期徒刑七月、二月應各減為有期
    徒刑三月又十五日、一月，並合併定其應執行之刑及依該減
    刑條例第九條之規定，併予諭知易科罰金之折算標準。
三、扣案之海洛因一包（驗餘淨重18.04公克），係屬毒品危害
    防制條例第二條第二項第一款所規範之第一級毒品，不問屬
    於被告與否，爰依毒品危害防制條例第十八條第一項前段之
    規定，併予諭知沒收銷燬之。至於，扣案之眼鏡袋一只，雖
    係被告所有之物，惟係作為放置毒品海洛因之用，非供施用
    毒品所用之物，自無從併予諭知沒收，附此敘明。
據上論斷，應依刑事訴訟法第二百七十三條之一第一項、第二百
九十九條第一項前段，毒品危害防制條例第十條第一項、第二項
第十八條第一項前段，刑法第十一條、第五十一條第五款、第四
十一條第一項前段，中華民國九十六年罪犯減刑條例判第二條第
一項第三款、第七條、第九條，決如主文。
中　　華　　民　　國　　96　　年　　10　　月　　16　　日
                  刑事第五庭    法  官  巫淑芳
上正本證明與原本無異。
如不服本判決，應於收送達後10日內向本院提出上訴書狀（應敘
述具體理由並附繕本）。
上訴書狀如未敘述理由，應於上訴期間屆滿後20日內補提理由書
於本院。
                                書記官  王麗麗
中　　華　　民　　國　　96　　年　　10　　月　　16　　日
附錄論罪科刑法條：
毒品危害防制條例第10條：
施用第一級毒品者，處六月以上五年以下有期徒刑。
施用第二級毒品者，處三年以下有期徒刑。
